臺灣臺南地方法院刑事判決　　　　　　　　　　　　九十一年度易字第五二七號
　　公　訴　人　臺灣台南地方法院檢察署檢察官
　　被　　　告　乙○○
　　選任辯護人　李合法
　　　　　　　　陳玉潔
右列被告因竊盜案件，經檢察官提起公訴 (九十年度偵字第一四八三六號)，本院判
決如左：
    主  文
乙○○無罪。
    理  由
一、公訴意旨如附件起訴書所載。
二、按犯罪事實應依証據認定之，無証據不得推定其犯罪事實；又不能證明被告犯罪
    其行為不罰者，應諭知無罪之判決，刑事訴訟法第一百五十四條第三百零一條
    第一項分別定有明文。又刑法第三百二十條第一項之竊盜罪，僅處罰未遂犯，並
    未處罰預備犯，此觀之該條規定自明。
三、本件訊據被告乙○○矢口否認有竊盜犯行，辯稱：伊當天是從高雄騎乘單車，要
    去麻豆鎮找朋友「成仔」，因為迷路，才會騎到案發地點，伊並沒有要竊取牛隻
    的意思，伊也不曾下手解開綑綁牛隻的繩索，伊是在折返距離牛欄約二百公尺被
    被害人攔截下來說伊竊牛，伊騎到距離牛欄約五、六公尺遠的地方就被丁○○、
    丙○○喊住折返，伊人未下車等語。經查證人丁○○於審理中結稱：被告當天係
    要靠近牛棚，但是還沒有走到牛棚，離牛棚約五、六公尺遠的距離就被在該處埋
    伏之丁○○等人喊住，被告就心虛趕快回頭跑，渠等就追出去跑了約二、三百公
    尺，在路口被渠等抓到；被告還沒有走到牛棚，還沒有動手鬆開繩索，但是渠等
    看他朝牛棚走去，渠等認為他有這個企圖，所以才在警訊中說被告要鬆綁牛隻的
    繩索；他沒有下車，他還在車上，渠等就打開電燈，大聲喊說要作何事，他就折
    返；他當天沒帶工具等語在卷，核與告訴人甲○○於審理中指稱：被告有靠近牛
    棚，證人丁○○有問他要做何事，他就跑了，他並沒有鬆綁牛隻的繩索，伊的牛
    隻並沒有綁繩索綁住，我們是用鐵欄杆圍起來，鐵欄杆有設門，門是活動式有用
    繩索綁起來；被告是在離牛棚二、三公尺處被抓到等語相符，並有現場照片十張
    附卷足資佐證。足見被告所辯當天係騎腳踏車至離牛棚約五、六公尺遠的距離就
    被在該處埋伏之丁○○等人喊住，被告即折返，並未下車，被告還沒有走到牛棚
    ，還沒有動手鬆開繩索等情，與事實相符，足以採信。證人丙○○於警訊中供稱
    ：伊有看見被告走近牛棚欄杆鬆綁繩子乙節，告訴人甲○○於案發時並未在現場
    ，其於警訊中指訴稱：乙○○是騎乙腳踏車到伊牛棚準備行竊，在動手解開綁牛
    隻的繩索被伊朋友發現云云，係出於證人丙○○之轉述，均尚與事實不合，不足
    採信。是縱認被告有竊取該牛棚內牛隻之意圖，其行為亦僅止於預備階段，尚未
    進入著手實施之階段，公訴人認被告已著手竊牛乙節，尚難成立。揆諸上開說明
    ，即難以竊盜罪相繩，此外復查無其他積極證據足證被告涉有公訴人所指竊盜未
    遂犯行，因認被告被訴犯罪不能證明，應諭知無罪，以免冤抑。
四、據上論斷，應依刑事訴訟法第三百零一條第一項，判決如主文。
本案經檢察官葉耿旭到庭執行職務。
中     華     民    國      九十一      年      八      月       九     日
                                  臺灣臺南地方法院刑事第二庭
                                      法  官    柯  顯  卿
右正本證明與原本無異。
如不服本判決，應於判決送達後十日內向本院提出上訴狀( 應附繕本 )。
                                      書記官    盧  立  勇
中     華     民    國      九十一      年      八      月       九     日
